臺灣桃園地方法院刑事判決　　　　　　　　96年度訴字第793號
公　訴　人　臺灣桃園地方法院檢察署檢察官
被　　　告　甲○○
選任辯護人　陳傳中律師
被　　　告　乙○○
選任辯護人　陳俊隆律師
上列被告因違反槍砲彈藥刀械管制條例案件，經檢察官提起公訴
（96年度偵字第3859號），本院判決如下：
    主  文
甲○○未經許可寄藏可發射子彈具有殺傷力之改造手槍，處有期
徒刑年陸月，併科罰金新臺幣柒萬元，罰金如易服勞役，以新
臺幣貳仟元折算壹日。扣案之仿BERETTA 廠84型半自動手槍製造
之改造手槍壹把（槍枝管制編號：0000000000號）沒收之。
乙○○未經許可寄藏可發射子彈具有殺傷力之改造手槍，處有期
徒刑年貳月，併科罰金新臺幣柒萬元，罰金如易服勞役，以新
臺幣貳仟元折算壹日。扣案之仿BERETTA 廠84型半自動手槍製造
之改造手槍壹把（槍枝管制編號：0000000000號）沒收之。
    事  實
一、甲○○明知非經主管機關許可，不得持有槍砲彈藥刀械管制
    條例所定具有殺傷力之各類槍砲及子彈，竟基於寄藏可發射
    子彈具有殺傷力之槍枝與子彈之犯意，於民國95年10月、11
    月中旬某日，在桃園縣桃園市○○路與莊敬路口附近，於真
    實姓名年籍均不詳綽號「阿州」之成年男子所駕駛車牌號碼
    不詳之自用小客車內，受阿州委託代為保管所交付之仿BERE
    TTA 廠84型半自動手槍製造之槍枝，換裝土造金屬槍管而成
    之改造手槍1 把（槍枝管制編號：0000000000號）及均內具
    直徑約9.00mm之土造金屬彈頭之具有殺傷力之改造子彈5 顆
    （並交付不具有殺傷力之改造子彈2 顆）而藏置之；再於95
    年12月中旬某日，駕駛車牌號碼5588－KA號自用小客車，攜
    帶上開改造手槍1 支、具有殺傷力之改造子彈5 顆（及不具
    有殺傷力之改造子彈2 顆），前往桃園縣桃園市○○路與宏
    昌6 街口之便利商店前，在該車內將上開改造手槍1 支、子
    彈7 顆另託付乙○○代為保管；乙○○亦明知非經主管機關
    許可，不得持有槍砲彈藥刀械管制條例所定具有殺傷力之各
    類槍砲及子彈，竟仍基於寄藏可發射子彈具有殺傷力之槍枝
    與子彈之犯意，受甲○○委託代為保管所交付之上開改造手
    槍1 把、具有殺傷力之改造子彈5 顆（及不具殺傷力之改造
    子彈2 顆），將之藏放在桃園縣桃園市○○路某大廈地下室
    內。嗣甲○○於96年2 月4 日晚間7 時23分許起，多次以其
    所使用之門號0000000000號行動電話撥打至乙○○所使用之
    門號0000000000號行動電話，2 人相約由乙○○將所保管之
    槍彈攜至桃園市○○○ 街與泰昌2 街口處交予甲○○取回，
    乙○○旋將上開改造手槍插置右腰際、子彈則置於褲子左側
    口袋內，騎乘車牌號碼不詳之機車攜往赴約；乙○○於同日
    晚間9 時6 分30秒許到場後，接獲甲○○來電，為依線報到
    場埋伏之警員吳宏志等人所發覺，因見其東張西望，腰際鼓
    起，明顯插置可疑物品，遂上前表明身分而予盤查，經目視
    發現乙○○腰際所插置之槍枝而查獲，旋以現行犯將之逮捕
    ，並經乙○○表明同意搜索，在其褲子左側口袋內起獲上開
    子彈7 顆，乙○○並當場供出槍彈之來源為「甲○○」，且
    供出甲○○所使用交通工具為「黑色賓士車」；嗣於同日晚
    間9 時20分26秒許，甲○○駕駛上開賓士車到場徘徊，因見
    警在場，欲行駕車逃離現場之際，為警發覺即速自後追捕，
    並通報巡邏警網攔查，終於同日晚間10時2 分許，在桃園縣
    桃園市○○路與民光路口發現其形跡，經警盤查後，確認係
    乙○○所供之「甲○○」該人，而甲○○亦坦承將扣案槍彈
    交付乙○○保管之情，遂經甲○○之同意偕往警局協助案件
    之調查，始查獲上情，並扣得上開具殺傷力之改造手槍1 支
    、具殺傷力之改造子彈5 顆及不具殺傷力之改造子彈2 顆。
二、案經桃園縣政府警察局桃園分局報請臺灣桃園地方法院檢察
    署檢察官偵查起訴。
    理  由
壹、程序部分
一、被告甲○○於96年2 月5 日警詢時陳述、同日檢察官訊問及
    翌日本院訊問時所為之供述，有證據能力：被告甲○○之辯
    護人雖於準備程序中爭執被告甲○○於96年2 月5 日警詢陳
    述之證據能力（見本院卷第29頁），惟嗣因審理時當庭勘驗
    甲○○警詢錄音後，被告甲○○之辯護人即表示不爭執其證
    據能力（見本院卷第141 頁）。至被告甲○○辯護人辯稱被
    告甲○○係遭非法逮捕云云，然據證人即查獲員警吳宏志於
    本院審理時結證稱：後來甲○○就停在民生路和民光路口，
    伊趕到場盤查，確認他的身分就是「甲○○」，因為乙○○
    已經說出槍枝來源就是「甲○○」，且開的也是賓士車，伊
    當時有問他為何從查獲現場離開，查獲現場有查獲到槍枝，
    甲○○坦承槍枝是他寄放在乙○○處，所以伊便請甲○○配
    合，甲○○也同意，就到分局偵查隊製作筆錄，伊請甲○○
    回到隊上時，甲○○有告知伊說，在乙○○身上查扣的槍枝
    是他寄放在乙○○處等語（見本院卷第121 、122 、144 頁
    ），核與被告甲○○自承：警察攔查伊時，有說乙○○已經
    供出槍枝是伊的，並要伊配合到警局協助調查，所以伊就答
    應回警局協助調查等語（見本院卷第144 頁）相符，可見被
    告甲○○乃係自願至警局製作筆錄，辯護人所辯被告係遭非
    法逮捕，其後之陳述均非出任意性云云，尚有誤解。況縱認
    被告甲○○係遭警逮捕，然按諸當時查獲之情節，據證人吳
    宏志於本院審理時經交互詰問具結證稱：本案是因為接獲情
    資檢舉在查獲地點有槍枝交易，伊就報告對上長官，派3 個
    小隊約10至20名警員到場埋伏，檢舉人說時間約在晚上9 點
    左右，地點是在宏昌6 街即查獲現場處有人要槍枝交易，檢
    舉人說對方車子的特徵是會開1 部黑色的賓士車，伊等提早
    到場，一直到9 點多都沒有發現該部黑色賓士車，但伊發現
    乙○○騎1 部摩托車到場，身上還背1 個包包，一直東張西
    望的樣子，還打電話，伊觀察幾分鐘，伊發現他腰際處明顯
    有一個東西鼓鼓的，伊覺得形跡可疑，約在9 點7 分之後的
    時間，就上前盤查，伊有表明警察的身分，盤查過程中，無
    意間碰到乙○○腰際間的那東西，伊覺得像槍枝，因為乙○
    ○的衣服很寬鬆，伊便看到那確是1 把槍，伊就問乙○○槍
    枝來源，乙○○當場就說那槍不是他的，說出槍枝是「甲○
    ○」的，於是伊就問「甲○○」有無在場、他開什麼車，乙
    ○○就說出「甲○○」會開一部黑色的賓士車，乙○○有明
    確說出「甲○○」的姓名，且有指明開的是「黑色賓士車」
    ，當時伊在現場查獲乙○○時，現場旁邊的路上就有一輛黑
    色賓士車從現場快速駛離，那部車在伊盤查乙○○的過程中
    ，有在現場徘徊，伊同事有注意到那部車，後來那部車也發
    現被注意到，便趕快駛離現場，伊同事大叫「那部賓士車跑
    掉了」，伊當時有明確看到車號，便趕緊通報線上警網攔查
    ，伊同事也一直尾隨那部車，那部車一直在大街小巷中繞來
    繞去，有時候同一段路來回走，好像是意識到後面有警察，
    和一般正常開車的路線不同，因為伊同事有在無線電上回報
    甲○○轉什麼路有怎麼走的過程，伊有聽到才知道，後來甲
    ○○就停在民生路和民光路口，伊趕到場盤查，確認他的身
    分就是「甲○○」，因為乙○○已經說出槍枝來源就是「甲
    ○○」，且開的也是賓士車，伊當時有問他為何從查獲現場
    離開，查獲現場有查獲到槍枝，甲○○坦承槍枝是他寄放在
    乙○○處，所以伊便請甲○○配合，甲○○也同意，就到分
    局偵查隊製作筆錄，伊在盤查乙○○時，並不會一直去看手
    錶是幾分，伊只能說大概是執行完畢時大概看一下時間，約
    是9 點半。伊請甲○○回到隊上時，甲○○有告知伊說，在
    乙○○身上查扣的槍枝是他寄放在乙○○處等語（見本院卷
    第122 至144 頁），則警方既係因現行犯乙○○之供述得悉
    甲○○為槍枝來源，且見被告甲○○確實駕駛與其所供相符
    之黑色賓士車在場徘徊後旋即離去，核與線報所指犯嫌使用
    之交通工具為黑色賓士車等事證相符，顯有事實足認為共犯
    嫌疑重大，即合於刑事訴訟法第88條之1 第1 項第1 款所規
    定無令狀之緊急逮捕要件，其逮捕自係合法，不影響被告甲
    ○○於警詢、偵訊及本院訊問時供述之任意性。再按被告之
    自白，非出於強暴、脅迫、利誘、詐欺、疲勞訊問、違法羈
    押或其他不正之方法，且與事實相符者，得為證據，刑事訴
    訟法第156 條第1 項定有明文。被告甲○○於本院審理時辯
    稱：伊警詢陳述是配合警方的說法，故在檢察官第1 次偵訊
    時之陳述也非實在云云。然經本院當庭勘驗被告該次警詢筆
    錄錄音結果，該警詢筆錄係以一問一答之方式所為，問答間
    有相當之時間間隔，其間有敲打鍵盤之聲音，問答之內容，
    與筆錄之記載方式不同，筆錄係經過整理所為之紀錄，可見
    問答之人並非按照警詢筆錄朗讀錄音，且問答之人口氣平和
    ，並未發現有何強暴脅迫或不正方法之情形，問答之過程中
    ，並可聽聞其他嘈雜人聲、電話聲音，問答顯非在秘密空間
    為之等情，有本院96年8 月15日勘驗筆錄在卷可稽（見本院
    卷第142 頁），且被告甲○○迄未具體陳明警方究係以何不
    正方法要其配合，而依其所辯，警察僅以乙○○都已經咬出
    被告甲○○要渠承認云云，則警察既未具體要其承認何項內
    容，被告甲○○何能於仔細詳述寄藏槍枝之情節外，甚至主
    動提及代人保管斯時警方所不知之未扣案手榴彈一節？實難
    認被告甲○○有何非任意供述之情形。況警方並無權限決定
    羈押與否，亦難想像被告竟會僅因員警片面之詞，即信以為
    真並進而依員警指示而為陳述。且持有槍彈為重罪，衡諸常
    情，一般人於權衡利害得失後，絕無可能僅為求一時免於羈
    押，即無端承認自身並未涉犯之犯行，而陷自身罹於重罪加
    身之危險，被告甲○○所稱因員警告知承認犯行，其始承認
    一節，顯與情理有違，要無可採。再者，被告甲○○經警移
    送檢察官訊問時，固供承本案槍彈為其所寄藏，而其經檢察
    官向本院聲請羈押時，已知檢察官並未因其供述而准予交保
    ，斯時被告甲○○已無為求交保而為不實供述之動機情狀存
    在，猶於本院訊問時坦認其持有上開槍彈等情不諱（見本院
    96年度聲羈字第90號卷笫1 、2 頁），可見其前開自白，亦
    非出於換求交保所為，遑論是配合警方要求而陳述。綜前所
    述，被告甲○○所稱其自白非出於任意性之種種抗辯，均與
    事實相左，且悖於情理，並不可採。被告甲○○於警局並未
    受有任何強暴、脅迫、利誘、詐欺等其他不正之方法取供之
    情形，其自由意志並未受有壓迫，其為警查獲後於檢察官偵
    查中及本院訊問時所為陳述，均係出於其自由意識所為，復
    核與事實相符（詳如後述），揆諸前開規定，其於偵查中及
    本院訊問時之自白自得引為證據。至被告甲○○於96年2 月
    4 日警詢筆錄，因未經告知夜間得拒絕訊問之權利，有前揭
    筆錄在卷可稽（見偵查卷第8 、9 頁），經公訴人當庭捨棄
    援用該項證據方法（見本院卷第135 頁），被告及辯護人對
    捨棄均表示無意見，是本院不援用作為本案之證據方法。
二、次按被告以外之人（包括證人、鑑定人、告訴人、被害人及
    共同被告等）於檢察事務官、司法警察官或司法警察調查中
    所為之陳述，與審判中不符時，其先前之陳述具有較可信之
    特別情況，且為證明犯罪事實存否所必要者，得為證據，刑
    事訴訟法第159 條之2 定有明文。證人乙○○於警詢所述扣
    案槍彈係被告甲○○託其保管，案發當日係甲○○要取槍彈
    ，要伊攜帶槍彈至桃園市○○○ 街與泰昌2 街口會合等情，
    嗣於本院審理時改稱上該手槍及子彈為「阿正」之叔叔唐山
    所託付，是「阿正」叫伊過去云云，致其警詢中供述與審判
    中供述不符，本院審酌證人乙○○於警詢中之供述，警方已
    告知其有關刑事訴訟法第95條各項權利，於詢問完畢後並經
    給閱筆錄確認無訛後始簽名，其又從未有刑求或其他不正方
    法之具體抗辯，堪認係出於自由意志，而其於警詢中之證述
    距案發日較近，當時記憶自較深刻，可立即反應所知，不致
    因時隔日久而遺忘案情；且較無來自被告甲○○之壓力而出
    於虛偽不實之指證，或事後串謀而故為迴護被告甲○○之機
    會，而證人乙○○之陳述又與被告甲○○警詢、檢察官及本
    院訊問時之自白相合，且觀諸本案查獲情節，乃乙○○為警
    員查扣槍枝、子彈後，當場供出槍彈之來源為「甲○○」，
    且供出甲○○所使用之交通工具為「黑色賓士車」，而警適
    見甲○○駕駛上開賓士車到場徘徊，正欲行駕車逃離現場之
    際，即自後追捕，經警盤查後，與乙○○所供之「甲○○」
    該人年籍相符一情，亦經證人吳宏志於本院審理時具結證述
    明確（見本院卷第122 至144 頁），復參諸甲○○、乙○○
    所使用之門號0000000000號行動電話、門號0000000000號行
    動電話雙向通聯紀錄顯示當時案發當日，甲○○與乙○○確
    有密切通聯，且彼等之通話基地台位置同時朝桃園市○○○
    街與泰昌2 街口附近靠近中等情，揆諸上開說明，證人乙○
    ○於警詢中所為之陳述，客觀上顯具較可信之特別情況，且
    亦為證明犯罪事實存否所必要，依上揭規定，其於警詢中之
    證言自有證據能力。
三、按傳聞法則之重要理論依據，在於傳聞證據未經當事人之反
    對詰問予以核實，乃予排斥，惟若當事人已放棄對原供述人
    之反對詰問權，於法院審判時表明同意該等傳聞證據可作為
    證據，基於證據資料愈豐富，愈有助於真實發現之理念，並
    貫徹刑事訴訟法修法加重當事人進行主義之精神，確認當事
    人對於證據能力有處分權之制度，傳聞證據經當事人同意作
    為證據，法院認為適當者，亦得為證據。另當事人於調查證
    據時，對於傳聞證據表示「沒有意見」，而未於言詞辯論終
    結前聲明異議 (Without Objection)，應視為已有將該等傳
    聞證據採為證據之同意，此刑事訴訟法第159 條之5 定有明
    文。本案被告及其辯護人除排除同案被告之審判外陳述之證
    據方法外，於本院準備程序中已表示對卷內其餘之傳聞證據
    之證據能力無意見，迄本院辯論終結前，被告亦未爭執本案
    證據之證據能力，依刑事訴訟法第159 條之5 第2 項之規定
    ，應視為被告已同意本案相關之傳聞證據均可作為證據，本
    院斟酌本案卷內之證據並非非法取得，亦無證明力明顯過低
    之情形，且經本院於審判期日依法進行證據之調查、辯論，
    被告於訴訟上之程序權，已受保障，前揭各該證據，均得採
    為證據。
四、依刑事訴訟法第198 條、第208 條之規定，所謂鑑定乃指於
    刑事訴訟程序中為取得證據資料而由檢察官或法官指定具有
    特別知識經驗之鑑定人、學校、機關或團體，就特定之事物
    ，以其專業知識加以分析、實驗而作判斷，以為偵查或審判
    之參考。故而，不論鑑定人或鑑定機關、學校、團體，均應
    由檢察官或法官視具體個案之需要而為選任，始符合刑事訴
    訟法第198 條、第208 條之規範本旨，否則所為鑑定，仍屬
    於傳聞證據。但對於司法警察機關調查中之案件，或有量大
    或急迫之情形，為因應實務之現實需求，認為當然有鑑定之
    必要者，基於檢察一體原則，得由該管檢察長對於轄區內之
    案件，以事前概括選任鑑定人或囑託鑑定機關（團體）之方
    式，俾便轄區內之司法警察官、司法警察對於調查中之此類
    案件，得即時送請事前已選任之鑑定人或囑託之鑑定機關（
    團體）實施鑑定，有法務部92年9 月1 日法檢字第09200350
    83號函可按。而臺灣高等法院檢察署檢察長概括選任法務部
    調查局、內政部警政署刑事警察局為「槍彈有無殺傷力之鑑
    定」鑑定機關，有臺灣高等法院檢察署檢察長概括選任鑑定
    機關名冊可按。本件扣案槍彈有無殺傷力之內政部警政署刑
    事警察局96年3 月5 日刑鑑字第0960029515號槍彈鑑定書（
    見偵查卷第79至81頁），雖由桃園縣政府警察局桃園分局逕
    送請內政部警政署刑事警察局鑑定，惟內政部警政署刑事警
    察局為臺灣高等法院檢察署檢察長事前概括選任鑑定機關，
    所為鑑定結果，自有證據能力。
五、扣案之改造槍枝1 枝（槍枝管制編號：0000000000號）、改
    造子彈7 顆，並非供述證據，無傳聞法則之適用，經被告甲
    ○○、乙○○及其等之辯護人均表示對搜索扣押之合法性、
    上開物證之證據能力均不爭執（見本院卷第30、145 頁），
    與本案具有關聯性，且經員警合法取得，是上開扣案物證均
    有證據能力。
貳、實體部分
    訊據被告甲○○固坦承於上開時、地駕駛黑色賓士車行經桃
    園市○○○ 街與泰昌2 街口，嗣經警攔查並告知乙○○已供
    出伊為槍枝來源等情，惟矢口否認有何寄藏扣案槍彈之犯行
    ，辯稱：伊把電話留給「阿正」，因為「阿正」說要買槍，
    伊知道乙○○那裡有槍，所以伊介紹「阿正」向乙○○買槍
    ，因為乙○○在2 、3 個月前告訴伊他有槍彈，要伊幫忙找
    買主云云（見本院卷第185 頁），其辯護人辯稱：槍枝與甲
    ○○沒有關係，警方逮捕乙○○時，乙○○並未供出甲○○
    ，是警方為了要誣陷甲○○，而要「阿正」出面誘引甲○○
    出現，乙○○的警詢筆錄是配合甲○○所製作，且甲○○警
    詢陳述是配合警方的說法，故在檢察官第1 次偵訊時之陳述
    也非實在云云（見本院卷第188 、189 頁）；訊據被告乙○
    ○固坦承寄藏扣案槍彈，且於上開時、地攜帶槍彈外出為警
    查獲等情，惟辯稱：槍枝是「阿正」的叔叔交給伊的云云（
    見本院卷第185 頁），其辯護人辯護意旨則以：被告乙○○
    已坦承犯行等語（見本院卷第188 頁）。
二、經查：
  (一)被告甲○○於96年2 月4 日晚間7 時23分許起，多次以其所
    使用之門號0000000000號行動電話撥打至乙○○所使用之門
    號0000000000號行動電話，及確有前往桃園市○○○ 街與泰
    昌2 街口附近，被告乙○○則將所保管之扣案槍彈攜至桃園
    市○○○ 街與泰昌2 街口附近，到場後遭埋伏員警查扣槍枝
    1 支、子彈7 顆，嗣於同日晚間10時02分許，經警在桃園縣
    桃園市○○路與民光路口攔查被告甲○○到案一情，為被告
    甲○○、乙○○所坦認，核與證人即查獲員警吳宏志於本院
    審理中具結證述之情節相符（見本院卷第122 至144 頁），
    復有桃園縣政府警察局桃園分局搜索扣押筆錄及扣押物品目
    錄表、自願受搜索同意書各1 份（見偵查卷第30至40頁）、
    查獲照片2 幀（見偵查卷第50頁）、門號0000000000號、00
    0000 0000 號、0000000000號行動電話雙向通聯紀錄58 紙
    （見本院卷第47至104 頁）等在卷可稽，及扣案之改造手槍
    1 支、改造子彈7 顆可證，是此部分之事實，首堪認定。
  (二)而甲○○於上開時、地受阿州委託代為保管扣案之改造手槍
    1 支、改造子彈7 顆後，再於上開時、地將上開改造手槍1
    支、子彈7 顆另託付乙○○代為保管，藏放在桃園縣桃園市
    ○○路某大廈地下室內一情，迭據被告甲○○於警詢、檢察
    官訊問及本院訊問時坦承不諱（見偵查卷第10至12、52、53
    頁，本院96年度聲羈字第90號卷第1 、2 頁）、被告乙○○
    於警詢及檢察官訊問時坦承不諱（見偵查卷第19至22、52、
    53頁），據被告甲○○於96年2 月5 日警詢時（詢問時間為
    中午12時20分至13時40分）供承：伊與乙○○是朋友，96年
    2 月4 日晚間警方在桃園市○○○ 街與泰昌2 街口查獲乙○
    ○時，伊沒有在現場，但伊有在現場附近徘徊，當時伊是開
    1 部黑色的賓士轎車，車號是5588－KA號，伊在現場附近徘
    徊是因為伊有跟乙○○約，伊要看乙○○到了沒有，乙○○
    對警方供稱現場查扣的貝瑞塔制式手槍與7 發子彈是伊交給
    他，乙○○說的是真實的，伊是去年差不多12月初在宏昌6
    街與中平路口超商門口，伊開5588─KA號黑色的賓士轎車上
    交給他的，伊是想暫時把槍彈放在乙○○那邊，暫時請他保
    管，伊與乙○○沒有仇恨或金錢糾紛，也沒有感情糾葛，伊
    把槍彈交給乙○○時，伊有告訴乙○○伊交的是1 槍和7 發
    子彈，伊有跟乙○○說，伊請他保管的東西是1 把槍和7 發
    子彈沒錯，96年2 月4 日那天乙○○會持該槍、彈到桃園市
    ○○○ 街和泰昌2 街口，是因為伊打電話跟乙○○聯絡，約
    乙○○在便利商店那邊見面，伊要把那個槍拿回來保管，伊
    叫乙○○把槍交還給伊，手槍和子彈是一個叫「阿州」的朋
    友寄放在我這裡的，伊不知道阿州的真實年籍資料，伊的電
    話簿去年11月中旬丟了所以現在沒有辦法聯絡，阿州是在95
    年10月中旬在桃園市○○路接近莊敬路段上阿州駕駛之自用
    小客車內，將槍枝和子彈交給伊的，阿州向伊拜託要先寄放
    在伊這裡，所以伊就答應要幫他保管，阿州是經朋友介紹認
    識1 年多的朋友，年約27、28歲，阿州寄放在伊這裡的子彈
    是7 發等語（見偵查卷第10至15頁，本院卷第135 至142 頁
    所載勘驗上開警詢筆錄內容）；於96年2 月5 日檢察官訊問
    時再供承：槍彈是阿州在去年11月中旬請伊幫忙保管的，因
    為朋友介紹，阿州就請伊幫他保管槍彈，伊不知道阿州的真
    實姓名，都是用電話聯絡，但電話簿掉了等語（見偵查卷第
    52、53頁）；於96年2 月6 日本院訊問時再度供承：伊被警
    察查獲是因為持有貝瑞塔手槍1 支、子彈7 顆，手槍好像是
    改造的，手槍和子彈是阿州拿給伊的，手槍和子彈是阿州在
    95年11月中旬在桃園市○○路與莊敬路口阿州的車上交給伊
    寄放的，伊在警詢和檢察官偵查時所言都是實在的等語（見
    本院96年度聲羈字第90號卷第1 、2 頁）；而被告乙○○於
    96年2 月5 日警詢時（詢問時間為14時1 分至14時50分）供
    承：警方96年2 月4 日在桃園市○○○ 街與泰昌2 街口查獲
    伊時，手槍是插在伊的右腰際，子彈是在伊的左褲袋內起獲
    ，扣案槍彈是甲○○寄放在伊那邊，查獲時警察有問伊槍枝
    來源，伊當場就向警察告知是甲○○所寄放的，甲○○約30
    歲，住桃園縣竹圍鄉，甲○○是在95年12月初在桃園市○○
    ○ 街與中平路口甲○○的車上將槍枝和子彈交給伊寄放的，
    96年2 月4 日晚間9 時許，伊持該把手槍至桃園市○○○ 街
    與泰昌2 街口，是因為甲○○說他要拿回去所以叫伊帶去那
    邊，伊知道甲○○開黑色賓士車，甲○○寄放的子彈是7 發
    ，甲○○將槍彈等寄放予伊時，有告知所寄放之物係槍枝、
    子彈等語（見偵查卷第19至23頁數）；於96年2 月5 日檢察
    官訊問時再供承：槍彈是12月初甲○○寄放在伊這的等語（
    見偵查卷第52頁），查被告甲○○前揭警詢、偵查及本院訊
    問時之自白前後一致，且核與證人即同案被告乙○○於警詢
    中所述前揭情節相符（就被告甲○○部分，乙○○於警詢中
    所述乃屬證人之陳述）；而參以證人吳宏志所證並沒有同時
    對2 人作筆錄，乙○○接受第2 次警詢（即96年2 月5 日該
    次警詢）前，亦沒有讓甲○○、乙○○有接觸談話的機會等
    情（見本院卷第123 、124 頁），證人乙○○於本院審理時
    復結證稱：伊在警局時，拒絕夜間訊問之前，伊沒有提到任
    何關於甲○○的事情等語（見本院卷第167 頁），且就甲○
    ○之警詢筆錄猶係於乙○○接受警詢前所為以觀，乙○○既
    在其接受警詢前未曾提及甲○○，則甲○○於該次警詢所述
    寄藏槍枝細節，即非與乙○○勾串或附和所為，被告甲○○
    既辯稱乙○○咬伊，伊始為應和之詞，然觀諸乙○○接受警
    詢之時間，反係在甲○○之後，甲○○豈可能在乙○○警詢
    之前，就預知乙○○所咬之細節，而仔細詳述？顯見渠等於
    警詢中所述應係真實；再細酌渠等所述情節，就彼間寄藏槍
    彈之時間係在95年12月中旬、地點係在桃園市○○○ 街與中
    平路口被告甲○○之車上，甚至乙○○攜槍彈外出之源由係
    應甲○○之要求等情節，均互核一致；證人乙○○於警詢時
    甚另提及甲○○除寄放扣案槍彈外，尚有寄放1 顆手榴彈，
    手榴彈是圓圓的、綠色，製造國家伊不知道，有無編號伊不
    清楚等情（見偵查卷第21、22頁），且所指認該手榴彈類型
    圖片亦核與甲○○所指認相符（見偵查卷第13頁）；而被告
    甲○○與乙○○並無仇恨，此為被告2 人所自承（見偵查卷
    第12、85頁，本院卷第172 頁），甚有密切通聯往來，交誼
    應非淺，乙○○又於警詢、偵查中坦承自身之寄藏槍彈犯行
    ，既已無推諉自身刑責之情形，豈會無端構陷被告甲○○持
    槍，甚或為配合警察而虛構根本未曾扣案、警方始終不曾知
    悉之手榴彈情節？實難想像。被告乙○○雖於審理中辯稱：
    因伊會害怕，伊沒有發生過這種事，所以推給甲○○云云（
    見本院卷第168 頁），然查被告乙○○於警詢時已自承寄藏
    槍枝情節明確，即無可能為推諉自身刑責而構陷甲○○，其
    所辯即非可採。況據卷附由被告甲○○、乙○○分別自承使
    用之門號0000000000號、門號0000000000號行動電話雙向通
    聯紀錄顯示，彼間電話聯繫始於96年2 月4 日19時23分00秒
    ，先由甲○○所使用之門號撥打予被告乙○○所使用之門號
    ，其後該門號更密接於19時23分01秒、20時19分50秒、20時
    22分40秒、20時22分40秒、20時56分23秒、20時56分24秒、
    21時2 分24秒、21時6 分30秒不斷撥打聯繫乙○○之門號，
    乙○○之門號自接獲甲○○門號之來電後，其後受話基地台
    位置即由「桃園縣八德市○○路○ 段148 號2 樓頂」行經「
    桃園縣桃園市○○路102 號」至「桃園縣桃園市○○○○街12
    7 號」（即查獲地桃園市○○○ 街與泰昌2 街口附近）等情
    ，有上開門號之（雙向）通聯紀錄在卷可稽（見本院卷第48
    至76頁），核與被告甲○○、乙○○所述於查獲當天相約桃
    園市○○○ 街與泰昌2 街口取回槍彈一情又恰相符。而本案
    查獲情節，乃乙○○於同日晚間9 時6 分30秒許到桃園市○
    ○○ 街與泰昌2 街口後，為依線報到場埋伏之警員吳宏志等
    人所盤查，經目視發現乙○○腰際所插置之槍枝而查獲，旋
    以現行犯將之逮捕，並經乙○○表明同意搜索，在其褲子左
    側口袋內起獲上開子彈7 顆，經乙○○當場供出槍彈來源為
    「甲○○」，且供出其使用之交通工具為「黑色賓士車」，
    嗣甲○○駕駛上開賓士車到場徘徊，為警發覺即速自後追捕
    ，並通報巡邏警網攔查，終在桃園縣桃園市○○路與民光路
    口發現其形跡，盤查後，確認係乙○○所供之「甲○○」該
    人，而甲○○亦坦承將扣案槍彈交付乙○○保管之情，遂經
    甲○○之同意偕往警局協助案件之調查等情，亦據證人即查
    獲員警吳宏志於本院審理時經交互詰問具結證稱：本案是因
    為接獲情資檢舉在查獲地點有槍枝交易，伊就報告隊上長官
    ，派3 個小隊約10至20名警員到場埋伏，檢舉人說時間約在
    晚上9 點左右，地點是在宏昌6 街即查獲現場處有人要槍枝
    交易，檢舉人說對方車子的特徵是會開1 部黑色的賓士車，
    伊等提早到場，一直到9 點多都沒有發現該部黑色賓士車，
    但伊發現乙○○騎1 部摩托車到場，身上還背1 個包包，一
    直東張西望的樣子，還打電話，伊觀察幾分鐘，伊發現他腰
    際處明顯有一個東西鼓鼓的，伊覺得形跡可疑，約在9 點7
    分之後的時間，就上前盤查，伊有表明警察的身分，盤查過
    程中，無意間碰到乙○○腰際間的那東西，伊覺得像槍枝，
    因為乙○○的衣服很寬鬆，伊便看到那確是一把槍，伊就問
    乙○○槍枝來源，乙○○當場就說那槍不是他的，說出槍枝
    是「甲○○」的，於是伊就問「甲○○」有無在場、他開什
    麼車，乙○○就說出「甲○○」會開1 部黑色的賓士車，乙
    ○○有明確說出「甲○○」的姓名，且有指明開的是「黑色
    賓士車」，當時伊在現場查獲乙○○時，現場旁邊的路上就
    有1 輛黑色賓士車從現場快速駛離，那部車在伊盤查乙○○
    的過程中，有在現場徘徊，伊同事有注意到那部車，後來那
    部車也發現被注意到，便趕快駛離現場，伊同事大叫「那部
    賓士車跑掉了」，伊當時有明確看到車號，便趕緊通報線上
    警網攔查，伊同事也一直尾隨那部車，那部車一直在大街小
    巷中繞來繞去，有時候同一段路來回走，好像是意識到後面
    有警察，和一般正常開車的路線不同，因為伊同事有在無線
    電上回報甲○○轉什麼路有怎麼走的過程，伊有聽到才知道
    ，後來甲○○就停在民生路和民光路口，伊趕到場盤查，確
    認他的身分就是「甲○○」，因為乙○○已經說出槍枝來源
    就是「甲○○」，且開的也是賓士車，伊當時有問他為何從
    查獲現場離開，查獲現場有查獲到槍枝，甲○○坦承槍枝是
    他寄放在乙○○處，所以伊便請甲○○配合，甲○○也同意
    ，就到分局偵查隊製作筆錄，伊在盤查乙○○時，並不會一
    直去看手錶是幾分，伊只能說大概是執行完畢時大概看一下
    時間，約是9 點半。伊請甲○○回到隊上時，甲○○有告知
    伊說，在乙○○身上查扣的槍枝是他寄放在乙○○處等語在
    卷（見本院卷第12 2至144 頁）明確，被告乙○○雖稱：是
    警察告訴伊，甲○○已經承認，警察說既然甲○○已經承認
    ，就叫伊說這個東西是甲○○拿給伊的云云（見本院卷第14
    4 頁），然此為證人吳宏志結證否認在卷，證稱：乙○○今
    天在法庭上說謊，當時他作筆錄說的話和他今天在法庭上說
    的話不符等語（見本院卷第144 頁），而警察既僅在乙○○
    身上查獲槍枝，且甲○○當時亦未在查獲當場，若非乙○○
    所供，警方焉能得知乙○○槍枝來源者係姓名為「甲○○」
    之人（見本院卷第132 頁附證人吳宏志證稱：係乙○○在現
    場就供出甲○○等語，本院卷第144 頁附被告甲○○亦坦承
    ：警察攔查伊時，有說乙○○供出槍枝是伊的，伊就答應回
    去警局協助調查等語），又豈可能特定追捕之對象為「黑色
    賓士車」，且以「是否係甲○○」查詢其年籍，詢以槍枝來
    源之情節，而要求其到案調查？益見渠等前揭所述，應屬真
    實，可以採信。至被告甲○○嗣雖辯稱：當天伊是接獲阿正
    之電話，阿正的電話門號是0000000000號行動電話，叫伊前
    往宏昌6 街與泰昌2 街口阿正住處找阿正，伊才會前往該處
    云云（見本院卷第144 頁），及證人乙○○雖於本院審理時
    結證稱：當時伊與1 個叫「阿正」的人聯絡，「阿正」叫伊
    過去宏昌6 街的便利商店，伊到便利商店時，「阿正」打電
    話問伊到了沒，伊說伊到了，過不久警察就來了云云（見本
    院卷第165 頁），然經核卷內之通聯紀錄，被告乙○○為警
    逮捕前之最後一通電話，是於21時6 分28秒接獲門號000000
    0000號行動電話，即被告甲○○之來電，並非阿正，被告乙
    ○○96年2 月4 日當晚，僅有在20時43分55秒許接獲除一通
    門號0000000000號即「阿正」之行動電話，即與該門號未曾
    有何通聯紀錄，而斯時據其受話基地台位置係在「桃園縣桃
    園市○○路102 號」，靠近桃園市○○○ 街與泰昌2 街口，
    顯見被告乙○○在接獲「阿正」之來電前，已在動身前往桃
    園市○○○ 街與泰昌2 街口，並非接獲「阿正」之電話始攜
    槍外出一情甚明，此自證人乙○○於本院審理時自承：伊快
    到宏昌6 街的時候，就是伊走到宏昌12街到泰昌6 街口時，
    接到「阿正」打來的電話等情即知（見本院卷第143 頁），
    再乙○○先稱槍是「阿正」將給伊的，後又改稱槍是「阿正
    」的叔叔「唐山」單獨私下交給伊的，其他人都不知情（見
    本院卷第173 頁），前後所述不一，復陳明無法與唐山聯絡
    （見本院卷第174 頁），且依其所辯情節，槍既然是唐山交
    給伊，且無人知曉，「阿正」何能得知而取槍？乙○○又豈
    能任意交予第三人「阿正」？顯非合理。被告甲○○之辯護
    人雖辯稱：本案是警方為了要誣陷甲○○，而要「阿正」出
    面誘引甲○○出現云云，然槍枝確係甲○○自己交付乙○○
    保管，且亦係被告甲○○自己要乙○○攜槍彈外出，業如前
    述，「阿正」如何能構陷被告甲○○犯寄藏槍枝罪？被告甲
    ○○又辯稱：是「阿正」叫伊到桃園市○○○ 街與泰昌2 街
    口「阿正」住處，伊到時，因為伊打電話給「阿正」，「阿
    正」沒有接，所以伊就離開云云（見本院卷第184 、186 頁
    ），然經核卷內通聯紀錄顯示，被告甲○○所使用之門號00
    00000000號行動電話於96年2 月4 日21時20分26秒時撥打至
    「阿正」所使用之門號0000000000號行動電話，當時被告甲
    ○○上開門號之基地台位置在宏昌6 街附近，而「阿正」該
    通電話有接聽，彼等通聯時間常大1 分7 秒之久，有通聯紀
    錄在卷可稽，核與被告甲○○所述無法聯繫「阿正」一情不
    符，其所辯駕車離去該處之原因，即難採信。且被告甲○○
    既然僅係因為「阿正」邀約，大老遠自到場，則到「阿正」
    家樓下時，未見「阿正」，何以未加等待，即行駕車離去？
    且既然辯稱到場與槍枝無關，何以見到員警吳宏志等人時，
    亦自承「心裡覺得怪怪的」而離去（見本院卷第184 頁）？
    況被告甲○○所辯媒介「阿正」向乙○○買槍云云，亦為被
    告乙○○當庭否認（見本院卷第186 頁），且查獲地點既然
    就在「阿正」住處附近，被告甲○○猶自承至「阿正」家樓
    下（見本院卷第18 4頁），若渠僅係媒介「阿正」買槍，槍
    枝並非被告甲○○所提供，何以未帶警前往查獲該「阿正」
    ？其上開所辯，亦不足取。綜上，被告甲○○、乙○○所辯
    均不可採，乙○○於檢察官訊問時具結證述、本院審理時具
    結證述之詞，既核與前揭自白之詞並不相符，亦與被告甲○
    ○辯稱係賣槍之詞一不相合，並與通聯紀錄所顯示之事實相
    違，顯係犯後迴護被告甲○○之詞，不可採信。此外，並有
    扣案改造手槍1 支、改造子彈7 顆在卷可稽，而扣案之改造
    手槍1 支、子彈7 顆經送內政部警政署刑事警局鑑驗結果：
    扣案之改造手槍1 枝，認係仿BERETTA 廠84型半自動手槍製
    造之槍枝，換裝土造金屬槍管而成之改造手槍1 把（槍枝管
    制編號：00 00000000 號），改造子彈7 顆，經鑑定結果，
    均內具直徑約9.00mm之土造金屬彈頭之改造子彈7 顆，其中
    5 顆經鑑驗實際試射後認可擊發，具有殺傷力；另2 顆經鑑
    定實際試射後，雖可擊發，惟發射動能不足，認不具殺傷力
    一情，有內政部警政署刑事警察局96年3 月5 日刑鑑字第09
    60029515號槍彈鑑定書1 份（見偵查卷第79至81頁）、內政
    部警政署刑事警察局96年5 月8 日刑鑑字第0960061268號函
    （見本院卷第43頁）在卷可按。是本案之槍枝、子彈均具殺
    傷力一節，亦堪認定。足認被告甲○○、乙○○於警詢之自
    白核與事實相符，堪予採信，渠等嗣後所辯，均非可採。
  (三)綜上所述，被告甲○○、乙○○所辯均不可採，本件事證明
    確，被告甲○○、乙○○犯行均堪認定，應依法論科。
三、按受人委託代為保管，其保管之本身，亦屬持有，不過，此
    之持有係受寄之當然結果，槍砲彈藥刀械管制條例第12條第
    4 項係將「持有」與「寄藏」為分別之處罰規定，則單純之
    「持有」，固不包括「寄藏」，但「寄藏」之受人委託代為
    保管，其保管之本身所為之「持有」，既係「寄藏」之當然
    結果，法律上自宜僅就「寄藏」行為為包括之評價，不應另
    就「持有」予以論罪，最高法院74年度臺上字第3400號著有
    判例可資參照。次按未經許可寄藏手槍、子彈，其寄藏本身
    之持有，因持有之繼續，為行為之繼續，亦即一經持有手槍
    、子彈，罪已成立，但其完結須繼續至持有行為終了時為止
    ，是其前後持有之行為，應以1 持有行為加以評價。是核被
    告甲○○、乙○○所為，均係犯槍砲彈藥刀械管制條例第8
    條第4 項之未經許可，寄藏可發射子彈具有殺傷力之改造槍
    枝罪，及同條例第12條第4 項之未經許可，寄藏子彈罪。被
    告甲○○、乙○○所犯前開未經許可，寄藏可發射子彈具有
    殺傷力之改造槍枝罪，及未經許可，寄藏子彈罪，係一行為
    觸犯數罪名，為想像競合犯，應依刑法第55條規定，從一重
    之槍砲彈藥刀械管制條例第8 條第4 項之未經許可，寄藏可
    發射子彈具有殺傷力之改造槍枝罪處斷。起訴意旨雖漏引槍
    砲彈藥刀械管制條例第12條第4 項之未經許可，寄藏子彈罪
    名，惟此犯罪事實業經起訴，且明確載明於起訴書，經本院
    依刑事訴訟法第95條規定告知被告等上開罪名，已足保障渠
    等防禦權之刑使，附此敘明。爰審酌槍、彈為我國法律明文
    禁止持有之物，業經政府宣導已久，槍枝危害社會治安一情
    ，亦為社會大眾所明知之事，被告甲○○、乙○○2 人教育
    程度均高職畢業（見本院卷第189 頁），自無法諉為不知，
    猶無故持有槍、彈，顯無視於法禁，且被告乙○○於深夜同
    時攜帶前開具有殺傷力之槍、彈在身，不無可能以之傷人，
    對他人之生命、身體顯深具危險性，嚴重影響社會治安，危
    害不輕，兼衡酌其等所持有之槍枝僅一，具有殺傷力之子彈
    5 顆，數量非鉅，持有時間不長，未持以另為犯罪，生活狀
    況，被告乙○○於審理時雖坦承部分犯行，惟為被告甲○○
    迴護攬罪，被告甲○○於警詢時坦承犯行，嗣於審理中否認
    持有槍彈，且一再飾詞狡卸，犯罪後不思悔改，於事證明確
    之情況下，攀附與本案無涉之情事，圖以卸責，浪費司法資
    源，毫無悔過之具體表現，犯罪後態度惡劣，及其等並無犯
    罪科刑紀錄，有臺灣高等法院被告前案紀錄表2 紙在卷可稽
    ，素行尚佳等一切情狀，分別量處如主文所示之刑，併就罰
    金部分諭知如易服勞役之折算標準，以示懲儆。又被告2 人
    犯罪時間雖均在96年4 月24日以前，惟其所犯為槍砲彈藥刀
    械管制條例第8 條第4 項之寄藏槍枝罪，不合上開減刑條例
    規定之減刑要件，故不予減刑，併此敘明。扣案之仿BERETT
    A 廠84型半自動手槍製造之槍枝，換裝土造金屬槍管而成之
    改造手槍1 把（槍枝管制編號：000000 0000 號），應依刑
    法第38條第1 項第1 款規定宣告沒收。扣案之改造子彈，其
    中2 顆經鑑定其發射動能不足，認不具殺傷力，並非違禁物
    ，暨另5 顆雖具殺傷力，惟因於送鑑定後經試射而失其違禁
    物之性質，且試射後之彈頭、彈殼，亦非供被告犯罪所用之
    物，且非違禁物，爰不予宣告沒收。
四、公訴意旨另以：被告甲○○、乙○○所寄藏扣案之改造子彈
    ，除上述經試射鑑驗認具有殺傷力之5 顆外，其餘未經試射
    鑑驗之改造子彈2 顆，認亦具有殺傷力，因認被告甲○○、
    乙○○就此部分亦涉犯槍砲彈藥刀械管制條例第12條第4項
    之未經許可寄藏具有殺傷力之子彈罪嫌云云。按犯罪事實應
    依證據認定之，無證據不得認定犯罪事實，刑事訴訟法第15
    4 條第2 項定有明文。而所謂認定犯罪事實之證據，係指足
    以認定被告確有犯罪行為之積極證據而言，該項證據自須適
    合於被告犯罪事實之認定，始得採為斷罪資料，如未能發現
    相當證據，或證據不足以證明，自不能以推測或擬制之方法
    ，以為裁判之基礎，參照最高法院40年臺上字第86號、76年
    台上字第4986號分別著有判例可資參照。經查，為警於被告
    乙○○身上查扣之改造子彈共7 顆，經送請刑事警察局鑑驗
    ，而經該局採樣2 顆試射，鑑驗結果均可擊發，均具殺傷力
    ，此有內政部警政署刑事警察局96年3 月5 日刑鑑字第0960
    029515號槍彈鑑定書1 份（見偵查卷第79至81頁）在卷可參
    ，是該扣案之7 顆改造子彈，僅經取其中之2 顆試射鑑驗認
    具殺傷力。再經本院依職權將其餘扣案之5 顆改造子彈送鑑
    驗將之全部實際試射鑑定結果，僅其中3 顆經鑑驗實際試射
    後認可擊發，具有殺傷力，餘2 顆經鑑定實際試射後，雖可
    擊發，惟發射動能不足，認不具殺傷力一情，有內政部警政
    署刑事警察局96年5 月8 日刑鑑字第0960061268號函（見本
    院卷第43頁）在卷可參，是以該2 顆改造子彈既係無法擊發
    而不具殺傷力之子彈，自不得遽認被告甲○○、乙○○寄藏
    該2 顆改造子彈係具殺傷力之違禁物。此外，復查無其他積
    極證據足資證明被告甲○○、乙○○涉有此部分公訴人指訴
    之非法寄藏具殺傷力之子彈犯行，被告甲○○、乙○○此部
    分犯行尚屬不能證明，本應為被告甲○○、乙○○無罪之諭
    知，惟公訴人認被告甲○○、乙○○此部分犯行與上開非法
    寄藏具殺傷力之子彈犯行而經論罪科刑部分，有實質上一罪
    關係，爰不另為無罪之諭知。
據上論斷，應依刑事訴訟法第299 條第1 項前段，槍砲彈藥刀械
管制條例第8 條第4 項、第12條第4 項，刑法第11條前段、第55
條、第42條第3項前段、第38條第1 項第1 款，判決如主文。
本案經檢察官翁春鈴到庭執行職務。
中　　華　　民　　國　　96　　年　　9 　　月　　26　　日
                  刑事第九庭  審判長  法　官　何信慶
                                      法  官  何燕蓉
                                      法  官  蘇琬能
上正本證明與原本無異。
如不服本判決，應於判決送達後10日內向本院提出上訴狀（應附
繕本），上訴於臺灣高等法院。
                                      書記官  許家慧
中　　華　　民　　國　　96　　年　　10　　月　　3 　　日
本案主要論罪科刑法條：
槍砲彈藥刀械管制條例第8條
未經許可，製造、販賣或運輸鋼筆槍、瓦斯槍、麻醉槍、獵槍、
空氣槍或第4 條第1 項第1 款所定其他可發射金屬或子彈具有殺
傷力之各式槍砲者，處無期徒刑或5 年以上有期徒刑，併科新臺
幣1 千萬元以下罰金。
未經許可，轉讓、出租或出借前項所列槍枝者，處 5 年以上有期
徒刑，併科新臺幣 1 千萬元以下罰金。
意圖供自己或他人犯罪之用，而犯前二項之罪者，處無期徒刑或
 7 年以上有期徒刑，併科新臺幣 1 千萬元以下罰金。
未經許可，持有、寄藏或意圖販賣而陳列第 1 項所列槍枝者，處
 3 年以上10年以下有期徒刑，併科新臺幣700 萬元以下罰金。
第 1 項至第 3 項之未遂犯罰之。
槍砲彈藥刀械管制條例第12條
未經許可，製造、販賣或運輸子彈者，處 1 年以上 7 年以下有
期徒刑，併科新台幣 500 萬元以下罰金。
未經許可，轉讓、出租或出借子彈者，處 6 月以上 5 年以下有
期徒刑，併科新台幣 300 萬元以下罰金。
意圖供自己或他人犯罪之用，而犯前二項之罪者，處 3 年以上
10 年以下有期徒刑，併科新台幣 700 萬元以下罰金。
未經許可，持有、寄藏或意圖販賣而陳列子彈者，處 5 年以下有
期徒刑，併科新台幣 300 萬元以下罰金。
第 1 項至第 3 項之未遂犯罰之。
